【裁判字號】    95,易,529
【裁判日期】    950630
【裁判案由】    竊盜
【裁判全文】
臺灣彰化地方法院刑事判決        九十五年度易字第五二九號
公  訴  人  臺灣彰化地方法院檢察署檢察官
被      告  乙○○
                    號
上列被告因竊盜案件，經檢察官提起公訴（九十五年度偵字第三
一五七號），本院判決如下：
    主  文
乙○○竊盜，處罰金肆仟元，如易服勞役，以佰元折算壹日。
    事  實
一、乙○○於民國九十五年二月十九日下午一時五十分許（起訴
    書誤載為下午一時許），前至甲○○所經營址設彰化縣埔鹽
    鄉○○村○○路○段一二一號「榕樹下檳榔攤」，適逢甲○
    ○前至上開檳榔攤後方放置飲料存貨之貨櫃屋內拿取物品，
    其因見該檳榔攤內無人看管而認有機可乘，竟基於普通竊盜
    之為自己不法所有意圖，徒手竊取甲○○所有、放置在前開
    檳榔攤內桌子下方抽屜（未上鎖）之現金新臺幣（下同）二
    千八百元（均為紙鈔）得逞。旋因甲○○自上開檳榔攤後門
    進入後，見乙○○正由該檳榔攤前門走出，且檳榔攤地上遺
    留有佰元紙鈔一張，經查看桌子抽屜後，發現前開抽屜內之
    現金失竊，乃前往乙○○位於彰化縣埔鹽鄉○○村○○路○
    段一九六之十四號住處要求其至上開檳榔攤處理，並於甲○
    ○以電話報警之際，乙○○始自其身上將所竊得之現金二千
    八百元放置在桌上後離去，然因甲○○已以電話向警方報案
    ，乃為警查悉上情。
二、案經彰化縣警察局溪湖分局報請臺灣彰化地方法院檢察署檢
    察官偵查起訴。
    理  由
一、訊據被告乙○○固坦認伊有於九十五年二月十九日下午一時
    餘許，前至甲○○所經營址設彰化縣埔鹽鄉○○村○○路○
    段一二一號「榕樹下檳榔攤」，且事後被害人甲○○有前往
    其住處，要求其前至上開檳榔攤，伊在上開檳榔攤內，有自
    身上取出二千八百元之紙鈔放置在桌上給被害人甲○○等情
    不諱，然矢口否認有何上揭竊盜犯行，辯稱：伊於九十五年
    二月十九日下午一時餘許，到甲○○經營的檳榔攤，是向甲
    ○○的兒子李健嘉購買五十元的檳榔，並沒有竊取桌子抽屜
    內的現金，伊事後給甲○○二千八百元，是因為甲○○與其
    爭吵，伊氣到了，才會把錢丟給他云云。惟查：
（一）上揭事實，業據證人甲○○於本院審理時，經被告詰問後
      證稱：「（被告問：你如何發覺是我偷取你檳榔攤的錢？
      ）我從檳榔攤後方的貨櫃出來要進去榕樹下檳榔攤，被告
      正好從榕樹下檳榔攤的另一個門跑出去，檳榔攤是有二個
      門，貨櫃是我放飲料的地方。我進入檳榔攤後，發現櫃台
      前方地上，有掉一張壹佰元鈔票，我將這張鈔票撿拾放回
      抽屜時，發現抽屜裡面的現金都不見了，我的抽屜並沒有
      上鎖，我就騎乘機車到被告住處，叫被告回到我的榕樹下
      檳榔攤與我好好商量，當天是星期天，我的生意不好，抽
      屜只有二千八百到三千元之間，我叫被告錢賠我就算了，
      被告一直爭辯不是他，我就說那叫警察來處理，被告於我
      打電話給警察後，才從他身上口袋掏出二千八百元丟在我
      的桌上，沒有說話就走了，警察來之後就照相。（被告問
      ：當天下午一點多，我去跟你兒子買檳榔的時候，當時你
      在哪裏？）我兒子是當天還沒有吃午飯之前賣檳榔給被告
      ，本案發生是下午一點多，當時我兒子不在」等語綦詳。
（二）又證人即被害人甲○○之子李健嘉於偵查中亦證稱：被告
      是在九十五年二月十九日上午十一時許前來購買檳榔，其
      在中午過後，接到外送檳榔的電話，先通知父親甲○○前
      來看顧檳榔攤，於父親甲○○到達檳榔攤後，其才出去外
      送檳榔等語（證人李健嘉於偵查中之證述，依刑事訴訟法
      第一百五十九條之一第二項之規定，具有證據能力）。再
      被告於警詢時雖先供稱：九十五年二月十九日下午一時五
      十分許，伊到榕樹下檳榔攤是向甲○○之子買檳榔等語，
      後則又改稱：「我是有行經該檳榔攤」一語，是被告先、
      後供述有所不符，且依證人甲○○、李健嘉之前開證述，
      被告辯稱：伊於當日下午一時餘許，前往榕樹下檳榔攤，
      係向被害人甲○○之子買檳榔云云，顯無可採。
（三）另被告於警、偵訊、本院準備程序及審理時，均坦認伊有
      於九十五年二月十九日下午一時餘許，前至被害人甲○○
      失竊現金之檳榔攤現場，且被告於本院準備程序時陳稱：
      伊於該日下午一時餘許，在榕樹下檳榔攤，並未發現附近
      有其他人一語。是被告於案發之際，既確有在場，且徵以
      倘被告並未有竊取被害人甲○○所有現金之行為，於被害
      人甲○○以電話報警之際，自可坦然面對警方之調查，然
      被告竟於被害人甲○○以電話報警時，悄然自身上口袋取
      出多達二千八百元之仟元紙鈔放置在前開檳榔攤桌上後即
      行離去，顯與常情有違；而果被告並無證人即被害人甲○
      ○指述之竊盜犯行，被告應無交付被害人甲○○二千八百
      元而平白自甘損失上開數目非少之金錢之理。綜上所陳，
      被告上開所辯，應屬事後卸責之詞，無可採信，本件事證
      明確（被告於本院審理時聲請調取彰化縣警察局溪湖分局
      埔鹽分駐所前之監視錄影帶，然被告亦陳明上開監視器無
      法拍攝到榕樹下檳榔攤之情景，且本件事證已明，業詳述
      如前，本院認被告上開調取監視錄影帶之聲請，核無必要
      ，附予敘明），被告犯行洵堪認定。
二、核被告所為，係犯刑法第三百二十條第一項之普通竊盜罪。
    爰審酌被告之素行、犯罪之動機、目的係因一時之貪念、徒
    手竊盜之手段、竊取現金之數額、對被害人李炳子所生之損
    害及被告犯罪後之態度等一切情狀，量處如主文所示之刑，
    並諭知易服勞役之折算標準，以示懲儆。
據上論斷，應依刑事訴訟法第二百九十九條第一項前段，刑法第
三百二十條第一項、第四十二條第二項，罰金罰鍰提高標準條例
第一條前段、第二條，判決如主文。
本案經檢察官高如應到庭執行職務
中    華    民    國  九十五  年    六   月    三十   日
                  刑事第二庭    審判長法官  王義閔
                                法      官  鄭舜元
                                法      官  李雅俐
以上正本證明與原本無異。
如不服本判決，應於判決送達後十日內，向本院提出上訴狀（應
附繕本），上訴於臺灣高等法院臺中分院。
告訴人或被害人對於判決如有不服具備理由請求檢察官上訴者，
其上訴期間之計算係以檢察官收受判決正本之日期為準。
中    華    民    國  九十五  年    六  月    三十    日
                                 法院書記官  陳秀娟
附錄本案論罪科刑法條：
刑法第三百二十條第一項：
意圖為自己或第三人不法之所有，而竊取他人之動產者，為竊盜
罪，處五年以下有期徒刑、拘役或五百元以下罰金。


司法院資訊處製作；財團法人民間司法改革基金會備份。
